# Unidad II

Esta segunda unidad consta de siete semanas de actividades, en donde conoceremos los principios fundamentales, características y objetivos de diferentes sistemas de clasificación de tierra, como:

* Capacidad de Uso Agropecuario de las Tierras
* Directivas FAO para la evaluación de la aptitud de las tierras para usos específicos
* Clasificación con fines de Capacidad de Fertilidad de los suelos.
* Clasificación de las tierras con fines de Riego

También aplicaremos los diferentes sistemas de clasificación en estudios de caso con datos reales.

En esta sección encontrará diversa información como: materiales de estudio (Presentaciones de las clases teóricas, Guías de prácticas, videos y bibliografías recomendadas para su lectura) e Información para la realización del trabajo Extra - aula. Le sugerimos que revises constantemente esta sección, ya que se estará actualizando constantemente.

---

### Semana 0 {-}
#### Teoria {-}
#### Practica {-}

---

## Semana 1 {-}
### Teoria {-}
### Practica {-}

---

## Semana 2 {-}
### Teoria {-}
### Practica {-}
## Semana 3 {-}
### Teoria {-}
### Practica {-}
## Semana 4 {-}
### Teoria {-}
### Practica {-}
## Semana 5 {-}
### Teoria {-}
### Practica {-}


Cross-references make it easier for your readers to find and link to elements in your book.

There are two steps to cross-reference any heading:

1. Label the heading: `# Hello world {#nice-label}`. 
    - Leave the label off if you like the automated heading generated based on your heading title: for example, `# Hello world` = `# Hello world {#hello-world}`.
    - To label an un-numbered heading, use: `# Hello world {-#nice-label}` or `{# Hello world .unnumbered}`.

1. Next, reference the labeled heading anywhere in the text using `\@ref(nice-label)`; for example, please see Chapter \@ref(cross). 
    - If you prefer text as the link instead of a numbered reference use: [any text you want can go here](#cross).

## Unidad 1 {-}
### Semana 0 {-}
### Semana 1 {-}
#### Taxonomia de los Suelos {-}
### Semana 2 {-}
### Semana 3 {-}
### Semana 4 {-}

Figures and tables *with captions* can also be cross-referenced from elsewhere in your book using `\@ref(fig:chunk-label)` and `\@ref(tab:chunk-label)`, respectively.

See Figure \@ref(fig:nice-fig).

```{r nice-fig, fig.cap='Here is a nice figure!', out.width='80%', fig.asp=.75, fig.align='center', fig.alt='Plot with connected points showing that vapor pressure of mercury increases exponentially as temperature increases.'}
par(mar = c(4, 4, .1, .1))
plot(pressure, type = 'b', pch = 19)
```

Don't miss Table \@ref(tab:nice-tab).

```{r nice-tab, tidy=FALSE}
knitr::kable(
  head(pressure, 10), caption = 'Here is a nice table!',
  booktabs = TRUE
)
```

## Unidad 2 {-}
### Semana 5 {-}
### Semana 6 {-}
### Semana 7 {-}
### Semana 8 {-}
### Semana 9 {-}
### Semana 10 {-}

## Unidad 3 {-}
### Semana 11 {-}
### Semana 12 {-}
### Semana 13 {-}
### Semana 14 {-}
### Semana 15 {-}